【裁判字號】    89,訴,526
【裁判日期】    890802
【裁判案由】    毒品危害防制條例
【裁判全文】
臺灣桃園地方法院刑事判決                          八十九年度訴字第五二六號
    公  訴  人  臺灣桃園地方法院檢察署檢察官
    被      告  甲○○
右列被告因違反毒品危害防制條例案件，經檢察官提起公訴（八十九年度偵字第一七
八一號），本院判決如左：
        主  文
甲○○轉讓第二級毒品，累犯，處有期徒刑捌月。
扣案第二級毒品安非他命貳小包（鑑析用罄後餘：○‧五八○三公克）及貳拾伍小包
（鑑析用罄後餘：十一‧四七一七公克）均沒收銷燬。
        事  實
一、甲○○前因違反麻醉藥品管理條例案件，經臺灣高等法院於民國八十年十二月二
    十三日判處有期徒刑六年八月確定，甫於八十三年七月二日縮短刑期假釋出獄，
    嗣於八十七年二月二日因縮刑期滿，在所餘刑期內，未經撤銷假釋而以已執行論
    （起訴書誤載為八十七年十月二十七日執行完畢），仍不知悔改，竟基於轉讓第
    二級毒品安非他命之犯意，於八十八年十二月十五日（起訴書誤載為十二月底）
    下午九時許，在桃園縣桃園市○○里○○路一二三號四樓住居處，無償提供轉讓
    第二級毒品安非他命予菲律賓國人ＭＡＴＩＥＮＺＯ  ＡＬＢＥＲＴ  ＢＩＪＩ
    Ｓ（起訴書誤載為ＭＡＴＥＮＺＯ  ＡＬＢＥＲＴ  ＢＩＪＩＳ，一九七六年四
    月十六日生）〈以下簡稱ＢＩＪＩＳ〉乙次（約一次施用之數量，起訴書誤載為
    約三公克），嗣於八十九年一月二十三日下午十時許，於其前址桃園市○○路一
    二三號四樓住居處，在ＢＩＪＩＳ所著長褲左後口袋內查獲甲○○交予ＢＩＪＩ
    Ｓ保管之二小包第二級毒品安非他命（淨重○‧六一五四公克，取樣○‧○三五
    一公克，鑑析用罄後餘：○‧五八○三公克），及於甲○○身上扣得第二級毒品
    安非他命二十五小包（淨重十一‧五六○九公克，取樣○‧○八九二公克，鑑析
    用罄後餘：十一‧四七一七公克），另扣得乙包塑膠分裝袋及乙組吸食器，始知
    上情。
二、案經桃園縣警察局中壢分局報請臺灣桃園地方法院檢察署檢察官偵查起訴。
        理  由
一、訊據被告甲○○矢口否認右揭犯罪事實，辯稱：伊並無提供轉讓第二級毒品安非
    他命予證人ＢＩＪＩＳ施用，係因伊外出時，證人ＢＩＪＩＳ自行拿取安非他命
    施用云云。惟查：（一）、被告業於檢察官八十九年三月六日偵訊時坦認，伊有
    提供第二級毒品安非他命予證人ＢＩＪＩＳ施用，且被告於檢察官偵訊時確有供
    認該情，亦據被告於本院八十九年七月十九日審理中供明在卷。（二）、又被告
    確有於前揭犯罪事實欄所載之時、地，無償提供轉讓第二級毒品安非他命予證人
    ＢＩＪＩＳ施用乙次乙節，亦據證人ＢＩＪＩＳ於警訊、檢察官八十九年三月十
    四日及本院八十九年五月十八日、五月二十三日庭訊時結稱在卷。（三）、再為
    警於八十九年一月二十三日所查扣之該二七小包結晶物品（於證人ＢＩＪＩＳ身
    上查獲該二小包：淨重○‧六一五四公克，取樣○‧○三五一公克，鑑析用罄後
    餘：○‧五八○三公克；於被告身上查獲該二十五小包：淨重十一‧五六○九公
    克，取樣○‧○八九二公克，鑑析用罄後餘：十一‧四七一七公克），確係第二
    級毒品安非他命乙節，亦有憲兵司令部刑事鑑驗中心八十九年五月三十日（八九
    ）綱得字第○六六六五號、八十九年六月二十八日（八九）綱得字第○八五一九
    號鑑驗通知書二紙在卷足憑。（四）、況證人ＢＩＪＩＳ為警查獲當日所採集之
    尿液經送請桃園縣衛生局檢驗之結果，亦呈有安非他命陽性反應，有桃園縣衛生
    局八十九年二月二十三日不法藥物尿液檢定書乙紙在卷足參。（五）、其次，證
    人ＢＩＪＩＳ住居於被告前址桃園市○○路一二三號四樓住居處該段期間，被告
    並無向證人ＢＩＪＩＳ收取租金乙節，亦據證人ＢＩＪＩＳ於本院八十九年五月
    二十三日調查時結稱在卷，足見證人ＢＩＪＩＳ既隻身在臺，且被告復如此優遇
    證人ＢＩＪＩＳ，衡情證人ＢＩＪＩＳ應無恩將仇報，設詞構陷之情，堪信被告
    所辯無非卸責之詞，無足信憑，是本件事證明確，被告犯行洵堪認定，應予依法
    論科。
二、核被告所為係犯毒品危害防制條例第八條第二項之轉讓第二級毒品罪，其轉讓前
    後持有第二級毒品安非他命之低度行為應為轉讓之高度行為所吸收，不另論罪。
    查被告前因違反麻醉藥品管理條例案件，經臺灣高等法院於八十年十二月二十三
    日判處有期徒刑六年八月確定，甫於八十三年七月二日縮短刑期假釋出獄，嗣於
    八十七年二月二日因縮刑期滿，在所餘刑期內，未經撤銷假釋而以已執行論，有
    本院被告全國前案紀錄表及臺灣桃園地方法院檢察署刑案資料查註紀錄表各乙紙
    在卷可參，其於前案執行完畢後五年內再犯本件有期徒刑以上之罪，為累犯，應
    依刑法第四十七條之規定，依法加重其刑。爰審酌被告之犯罪動機、目的、手段
    ，及其品性、生活狀況、智識程度、犯罪所生之損害，及犯罪後猶飾詞卸責，犯
    罪後態度不佳等一切情狀，爰量處如主文所示之刑，以資懲戒。
三、至為警所查扣之該二小包第二級毒品安非他命（淨重○‧六一五四公克，取樣○
    ‧○三五一公克，鑑析用罄後餘：○‧五八○三公克），及二十五小包第二級毒
    品安非他命（淨重十一‧五六○九公克，取樣○‧○八九二公克，鑑析用罄後餘
    ：十一‧四七一七公克），均係屬於違禁物，均應依毒品危害防制條例第十八條
    第一項前段之規定，沒收銷燬之。又為警所另查扣之乙包塑膠分裝袋及乙組吸食
    器，則與本件被告所犯之罪，尚難謂有直接關係，本院自不得率予宣告沒收，併
    此敘明。
據上論斷，應依刑事訴訟法第二百九十九條第一項前段，毒品危害防制條例第八條第
二項、第十八條第一項前段，刑法第十一條、第四十七條，判決如主文。
本案經檢察官呂理銘到庭執行職務。
中      華      民      國    八十九    年      八      月      二      日
                                臺灣桃園地方法院刑事第五庭
                                      法  官  林信旭
右正本證明與原本無異。
如不服本判決，應於判決送達後十日內，向本院提出上訴狀。
                                      書記官  吳一凡
中      華      民      國    八十九    年      八      月      四      日
附錄論罪科刑依據之法條：，毒品危害防制條例第八條第二項。
毒品危害防制條例第八條
轉讓第一級毒品者，處一年以上七年以下有期徒刑，得併科新臺幣一百萬元以下罰金
。
轉讓第二級毒品者，處六月以上五年以下有期徒刑，得併科新臺幣七十萬元以下罰金
。
轉讓第三級毒品者，處三年以下有期徒刑，得併科新臺幣三十萬元以下罰金。
前三項之未遂犯罰之。


司法院資訊處製作；財團法人民間司法改革基金會備份。
